【裁判字號】    97,易,1892
【裁判日期】    970630
【裁判案由】    加重竊盜
【裁判全文】
臺灣臺中地方法院刑事判決              97年度易字第1892號
公  訴  人  臺灣臺中地方法院檢察署檢察官
被      告  乙○○
                    （現另案於國防部臺南軍事監獄執行中）
上列被告因加重竊盜案件，經檢察官提起公訴（九十七年度偵字
第四二四０號），本院判決如下：
    主    文
乙○○於夜間侵入住宅竊盜，累犯，處有期徒刑柒月；又於夜間
侵入住宅竊盜，累犯，處有期徒刑柒月。應執行有期徒刑壹年。
    犯罪事實
一、乙○○前於民國九十三年間，曾因違反職役職責案件，經國
    防部中部地方軍事法院以九十三年度台審字第一八一號判處
    有期徒刑一年確定，其入監執行後，甫在九十三年六月一日
    期滿執行完畢；竟猶不知悔改，其因無固定之收入來源，竟
    思以不正當之手段獲取不法財物，乃基於意圖為自己不法所
    有之竊盜犯意，先後為下列犯行：
  (一)乙○○於九十六年八月間某日二十一時許之夜間，趁夜晚無
    人注意之際，擅自潛入丁○○位於臺中縣霧峰鄉○○○路八
    五巷一七號住處，徒手竊取丁○○所有SAMPO牌GK606型行動
    電話一支，得手後將該竊得之行動電話簽署讓渡書，出售予
    不知情之經營「聯盛通訊行」之章富盛。
  (二)乙○○復於九十六年十月八日二十時三十分許之夜間，另潛
    入與其素不相識之丙○○所經營，但已過營業時間之位於臺
    中縣霧峰鄉○○路四八四號「櫻田小吃店」之住商混合處所
    ，趁該小吃店已打烊，丙○○與其友人在店內後方飲酒而未
    能注意之際，徒手竊取該店收銀台內之現款新台幣三千七百
    元，得手後逃逸無蹤。嗣因員警至「聯盛通訊行」執行查贓
    勤務，得知乙○○簽署讓渡書，出賣前揭其所竊得之行動電
    話，始進而循線查悉上情。
二、案經臺中市警察局第四分局報請臺灣臺中地方法院檢察署檢
    察官偵查起訴。
    理    由
一、證據能力方面：按被告以外之人（包括證人、鑑定人、告訴
    人、被害人及共同被告等）於審判外之陳述雖不符刑事訴訟
    法第一百五十九條之一至之四等四條之規定，而經當事人於
    審判程序同意作為證據，法院審酌該言詞陳述或書面陳述作
    成時之情況，認為適當者，亦得為證據；當事人、代理人或
    辯護人於法院調查證據時，知有刑事訴訟法第一百五十九條
    第一項不得為證據之情形，而未於言詞辯論終結前聲明異議
    者，視為有前項之同意，同法第一百五十九條之五定有明文
    。立法意旨在於傳聞證據未經當事人之反對詰問予以核實，
    原則上先予排除；惟若當事人已放棄反對詰問權，於審判程
    序中表明同意該等傳聞證據可作為證據；或於言詞辯論終結
    前未聲明異議，基於尊重當事人對傳聞證據之處分權及證據
    資料愈豐富，愈有助於真實發見之理念，且強化言詞辯論主
    義，使訴訟程序得以順暢進行，上開傳聞證據亦均具有證據
    能力。本件被告乙○○已於本院表示就證人即被害人丁○○
    、丙○○及「聯盛通訊行」負責人章富盛於警詢之言詞陳述
    內容並無異見，且同意作為證據（見本院卷第二七頁反面）
    ，經本院審酌被害人丁○○、丙○○及章富盛此等陳述作成
    時之客觀狀況，並無任何遭不當施壓或干擾，亦未有事證顯
    示其有遭受不當取供之情形，因認以之作為本案之證據亦屬
    適當，依上開刑事訴訟法第一百五十九條之五第一項之規定
    ，自得作為證據使用，先予敘明。
二、上開犯罪事實，業據被告乙○○於警詢、偵查及本院審理時
    均供認不諱，核與被害人丁○○、丙○○先後於警詢中指陳
    住宅內物品及現款遭竊之情節大致相符（見警卷第九頁至第
    一二頁），並經證人章富盛於警詢時證述被告確實曾持上開
    SAMPO牌GK606型行動電話至通訊行內讓售等語甚詳（見警卷
    第一三頁至第一五頁），且有讓渡書、通訊調閱查詢單各一
    張、現場照片四張及臺中市警察局第四分局南屯派出所查訪
    紀錄表一紙等件附卷可稽（見警卷第一六頁、第一七頁、第
    二四頁，偵查卷第一三頁至第一四頁），足見被告所為前開
    自白，確與客觀事實相符，堪予採認。是本件事證已臻明確
    ，被告上揭犯行均洵堪認定。
三、按刑法稱夜間者，係指日出前，日沒後（刑事訴訟法第一百
    條之三第三項參照）。本件被告乙○○二次均於夜晚時分，
    分別侵入被害人丁○○、章富盛之住宅內行竊，是核其所為
    ，均係犯刑法第三百二十一條第一項第一款之於夜間侵入住
    宅竊盜罪。另被告有前開犯罪事實欄所載經有期徒刑宣告及
    執行完畢之情形，此有其臺灣高等法院被告前案紀錄表在卷
    可查，被告於有期徒刑執行完畢後，五年以內再犯本件皆為
    有期徒刑以上之罪，俱屬累犯，咸應依刑法第四十七條第一
    項之規定予以加重其刑。被告所為前揭二次加重竊盜犯行，
    其犯意均各別，行為且互異，應予分論併罰之。爰審酌被告
    之素行，其正值青壯，復體無殘缺，竟不思循正當管道賺取
    錢財謀生，反起意行竊，缺乏對他人財產權需予以尊重之觀
    念，應加非難；惟衡酌被告所竊得之物品價值尚非至鉅，現
    款金額亦不高，犯罪所生具體損害未至深重，且被告犯後始
    終坦承犯行，犯罪後態度尚稱良好，暨公訴檢察官於本院審
    理時對被告所為具體求刑之刑度範圍等一切情狀，分別量處
    如主文所示之刑，並定應執行之刑。
據上論斷，應依刑事訴訟法第二百九十九條第一項前段，刑法第
三百二十一條第一項第一款、第四十七條第一項、第五十一條第
五款，判決如主文。
本案經檢察官甲○○到庭執行職務。
中    華    民    國    97    年    6     月    30    日
                  刑事第三庭  法  官  陳思成
上正本證明與原本無異。
如不服本判決，應於收受送達後10日內向本院提出上訴書狀（應
敘述具體理由並附繕本）。
上訴書狀如未敘述理由，應於上訴期間屆滿後20日內補提理由書
於本院。
                              書記官  賴淵瀛
中    華    民    國    97    年    6     月    30    日
附錄論罪科刑法條
刑法第三百二十一條第一款
犯竊盜罪而有左列情形之一者，處六月以上、五年以下有期徒刑
：
一、於夜間侵入住宅或有人居住之建築物、船艦或隱匿其內而犯
    之者。


司法院資訊處製作；財團法人民間司法改革基金會備份。
